臺灣臺中地方法院刑事判決　　　　　　　　　　　　　九十年度易字第三四六八號
　　公　訴　人　臺灣台中地方法院檢察署檢察官
　　被　　　告　丁○○
右列被告因竊盜案件，經檢察官提起公訴（九十年度偵字第八一三０號），本院判決
如左：
    主  文
丁○○竊盜，處有期徒刑陸月，如易科罰金，以參佰元折算壹日。
    事  實
一、丁○○於民國九十年一月一日上午八時五十分許，在台中市○區○○路與仁和路
    口「京席」網路咖啡店前，見車牌號碼ＪＲＵ－０六二號機車（所有人陳嘉清，
    交由其子丙○○騎用）之鑰匙遺留在電門上疏未取下，竟萌生意圖為自己不法所
    有之犯意，竊取該部機車作為代步工具。嗣於同年一月四日二十一時三十分許，
    丁○○騎乘該部機車至台中市○○區○○路二段二五九之七號「地球戰場網際網
    路店」消費後，無錢付款，經店主甲○○通知經營「吉米花網際網路店」之乙○○前來，為乙○○確認丁○○也曾在其店內消費，而未付款（丁○○所涉詐欺部
    分，由檢察官另行移送臺灣高等法院高雄分院併辦），丁○○遂欲將ＪＲＵ－０
    六二號機車質押給乙○○，乙○○查覺有異，乃報警查獲上情。
二、案經台中巿警察局第五分局報請臺灣台中地方法院檢察署檢察官偵查起訴。
    理  由
一、訊據被告丁○○雖供承有於九十年一月一日上午八時五十分許，在台中市○區○○路與仁和路口「京席」網路咖啡店前，騎走該部ＪＲＵ－０六二號機車，惟矢
    口否認右開犯行，辯稱與被害人丙○○相識，該部機車乃陳某借其使用，非其所
    竊，僅借用多日尚未歸還云云。經查：
    (一)被告於九十年一月四日二十一時三十分許，騎乘該部機車至前述「地球戰場網
      際網路店」消費，後因無錢付款，為店主甲○○通知乙○○從前來，經乙○○
      確認被告曾在其「吉米花網際網路店」消費，亦無付款，被告當場欲將該部機
      質押給乙○○，並稱該部機車為其母所有，但未攜帶行車執照等事實，業據證
      人甲○○、乙○○於警、偵訊時證述明確在卷可稽。
    (二)又該部機車乃陳嘉清所有，交由其子丙○○騎用，經丙○○之母陳秀紡於九十
      年一月二日九時三十五分許，向台中巿警察局第三分局正義派出所申報於前述
      時、地失竊等過程，亦有被害人丙○○警、偵時之供述，及卷附之「車輛竊盜
      、車牌失竊資料個別查詢報表－查詢車輛認可資料」、贓物保管收據各一紙足
      以佐證。
    (三)而被告究竟如何取得該部機車作為代步之工具，據被害人丙○○於警訊時指稱
      ：其不識被告，僅於九十年一月一日上午七時許，在「京席」網路咖啡店內見
      過被告一次，當時曾請問對方有關網路遊戲之問題而已，被告並無開口向其借
      用機車，其亦無借給被告騎用，但機車停放在店外，鑰匙遺忘在電門上並未取
      下等語（見偵查卷第九頁），與被告前開辯解，各執一詞。惟以被告於檢察官
      九十年九月五日偵訊時，也坦承僅曾與被害人丙○○見過二次，向陳某借用時
      既無留下其電話或年籍資料，也無索取對方之年籍、電話等連絡資料，更無言
      明何時歸還（見偵查卷第六四、六五頁），雖完全迴異於被害人之指訴，然雙
      方並非熟識，無何交情乙節，初無二致。被告復無法提出該部機車之行車執照
      ，以證明所辯屬實。則衡諸一般經驗法則，顯以被害人所言較為可採，被告之
      辯解，應非事實。故本件事證明確，被告見該部機車之鑰匙未取下，意圖為自
      己不法之所有而竊取之犯行，足可認定。
二、核被告丁○○所為，係犯刑法第三百二十條第一項之竊盜罪。爰審酌被告偶見他
    人機車之鑰匙未取下，瞬間即萌生意圖為自己不法所有之犯意，此種心態殊值非
    難，及該部機車之價值非微，暨其犯罪之方法、手段、所生危害、犯後態度等一
    切情狀，量處如主文所示之刑。另被告行為後，刑法第四十一條業經於九十年一
    月十日修正，同年月十二日生效，依修正後該條第一項前段之規定，犯最重本刑
    為五年以下有期徒刑以下之刑之罪，而受六個月以下有期徒刑或拘役之宣告，因
    身體、教育、職業、家庭之關係或其他正當事由，執行顯有困難者，得以一元以
    上三元以下折算一日，易科罰金；此較諸修正前刑法第四十一條，以新法之規定
    有利於被告，爰依刑法第二條第一項前段，就上開所宣告之刑，依修正後刑法第
    四十一條第一項前段規定，諭知易科罰金之折算標準。
據上論斷，應依刑事訴訟法第二百九十九條第一項前段，刑法第二條第一項前段、第
三百二十條第一項、修正後第四十一條第一項前段，罰金罰鍰提高標準條例第一條前
段、第二條，判決如主文。
中      華      民      國      九十一      年      一      月    九    日
                                        法  官莊  深  淵
右正本證明與原本無異。
如不服本判決，應於送達後十日內向本院提出上訴狀（須附繕本），上訴於台灣高等
法院台中分院。
                                        書記官
中      華      民      國      九十一      年      一      月    九    日
附錄論罪科刑法條
刑法第三百二十條第一項：
意圖為自己或第三人不法之所有，而竊取他人之動產者，為竊盜罪，處五年以下有期
徒刑、拘役或五百元以下罰金。
